福建金門地方法院刑事判決　　　　　　　　　　　　　　　九十年度易字第三一號
　　公　訴　人　福建金門地方法院檢察署檢察官
　　被　　　告　甲○○
右被告因詐欺案件，經檢察官提起公訴（九十年度偵字第四九號），本院判決如左：
    主  文
甲○○意圖為自己不法之所有，以詐術使人將本人之物交付，累犯，處有期徒刑柒月
。
    事  實
一、甲○○曾於民國八十五年間因詐欺案件，經台灣高等法院台南分院於同年七月五
    日以八十五年上易字第七三三號判決判處有期徒刑八月確定，甫於八十六年十月
    十二日執行完畢，詎不知悔改，茲因於八十九年二月間起擔任民視新聞通訊社（
    下稱民視通訊社）副社長，明知該通訊社聘用人員無須另繳入社費用，竟意圖為
    自己不法之所有，於八十九年六月下旬某日某時，在金門縣金城鎮乙○○所開設
    之珠寶山銀樓營業處所內，向乙○○表示要聘用他為通訊社金門服務處處長兼記
    者之職務，並誆稱依照社規，必須先繳納新台幣（下同）二萬元之入社費用。乙
    ○○不疑有他，隨即開立以乙○○為發票人，票據面額二萬元之支票予甲○○，
    並由甲○○收取票款完訖。嗣因民視通訊社社長陳籐告知，該通訊社聘任人員從
    不收取會費，乙○○始悉受騙並發覺上情。
二、案經乙○○訴由福建金門地方法院檢察署檢察官偵查起訴。
        理  由
一、訊據被告甲○○，固坦承於右開時地，曾收受乙○○所支付之二萬元，惟矢口否
    認涉有上開詐欺罪，辯稱：伊當時所收受之二萬元，係幫乙○○製作銅牌、圓木
    費用的錢，不是聘用為民視通訊社金門服務處處長所收受的錢云云。惟查：右揭
    事實，業據告訴人乙○○於本院庭訊時指述綦詳，被告雖於本院庭訊時辯稱前詞
    ，惟於偵訊時則供稱：（問：為何收取費用？）因為我臺金往返需要費用，所以
    向告訴人收取，（問：為何不向貴社報差旅費？）我想為民視通訊社省錢，而且
    告訴人自己也願意。（見偵查卷九十年二月二十一日訊問筆錄），前後供述不一
    ，其所辯是否可信，已有疑異。又被告確曾收受告訴人乙○○之所支付之二萬元
    ，另依告訴人乙○○當庭具結證稱：「被告告訴我聘任民事新聞通訊社金門服務
    處處長一職，擔任處長需要二、三萬元，我不清楚，後來陳藤社長在臺灣發現被
    告在臺灣有偽造文書，傷害社譽被開除，擔心被告故技重施，所以到金門來問我
    ，製作銅牌的費用，我有現金交給被告，可以請丙○○來作證，被告提供給我的
    東西均須要錢，而且我也有付給他，學士院的處長，通訊社金門服務處處長及聘
    書均要錢」等語綦詳（見本院九十年七月二十七日訊問筆錄），並有告訴人所提
    供之製作銅牌之收據二紙附卷可稽，且另依證人陳籐於檢察官偵查時到庭證稱該
    民視通訊社聘用人員從未收受費用等語屬實（見偵查卷九十年二月二十一日訊問
    筆錄），被告詐欺之犯行甚為灼然，所辯不足採信，本案事證明確，其犯行洵堪
    認定。
二、核被告所為，係犯刑法第三百三十九條第一項之詐欺取財罪。被告受有前開有期
    徒刑執行完畢後，五年以內再犯有期徒刑以上之罪，符合刑法第四十七條累犯的
    規定，應加重其刑度。爰審酌被告之犯罪目的、手段、所生危害、犯罪後態度，
    尚未賠償被害人等一切情狀，量處如主文所示之刑，。
據上論斷，應依刑事訴訟法第二百九十九條第一項前段，刑法第三百三十九條第一項
、第四十七條，罰金罰鍰提高標準條例第一條前段，判決如主文。
本案經檢察官林圳義到庭執行職務。
中    華    民    國      九十一      年      五      月    十六      日
                                      福建金門地方法院刑事庭
                                            法  官  顏 淑 惠
右正本證明與原本無異。
如不服本判決應於收受送達翌日起十日內向本院提出上訴狀。
                                            書記官  許 永 溪
中    華    民    國      九十一      年      五      月    十六      日
